【裁判字號】    96,交上訴,1375
【裁判日期】    970109
【裁判案由】    公共危險
【裁判全文】
臺灣高等法院臺南分院刑事判決    96年度交上訴字第1375號
上  訴  人
即  被  告  丙○○
上列上訴人即被告因公共危險案件，不服臺灣雲林地方法院96年
度交訴字第57號中華民國96年11月19日第一審判決 (起訴案號：
臺灣雲林地方法院檢察署96年度調偵字第194號)，提起上訴，本
院判決如下：
    主      文
上訴駁回。
    事      實
一、丙○○於民國 (下同)96 年6月4日晚上10時50分許，駕駛車
    牌號碼4196－JZ號自小客車，沿雲林縣斗六市鎮○路由北往
    南方向行駛，行經該路段古四32號電桿前，由後追撞甲○○
    所騎乘、搭載乙○○之車牌號碼TDN-060號輕型機車，甲○○、乙○○均因而人車倒地，甲○○受有背部挫傷、左手肘
    及臀部瘀傷、雙側膝蓋及腳踝、左手肘多處擦傷、左肩挫傷
    等傷害；乙○○受有左前臂骨折合併左肘脫臼、左脛骨開放
    性骨折、臉部多處擦傷等傷害（甲○○、乙○○均已撤回告
    訴，過失傷害部分另經檢察官為不起訴處分），丙○○於駕
    駛上開動力交通工具肇事後，客觀上應可知悉甲○○、乙○○受有一定之傷害，竟未立即採取救護或其他必要措施，反
    而另起肇事逃逸之犯意，駕車逃離現場。適有林文字駕車行
    經該路段，記下丙○○所駕駛之車牌號碼後報案，經警循線
    查獲而悉上情。
二、案經雲林縣警察局斗六分局報告臺灣雲林地方法院檢察署檢
    察官偵查起訴。
    理      由
一、本件上訴人即被告所犯為死刑、無期徒刑、最輕本刑為三年
    以上有期徒刑以外之罪，被告於本院審理中就被訴事實為有
    罪之陳述，經本院審判長告知簡式審判程序之旨，並聽取公
    訴人、被告之意見後，合議庭認為適宜，依刑事訴訟法第二
    百七十三條之一第一項規定，裁定進行簡式審判程序，則有
    關本件證據調查，不受刑事訴訟法第一百五十九條第一項、
    第一百六十一條之二、第一百六十一條之三、第一百六十三
    條之一及第一百六十四條至第一百七十條規定之限制，先此
    敘明。
二、上開犯罪事實，業據被告丙○○於原審及本院審理中坦承不
    諱，核與證人即被害人甲○○、乙○○及在場目擊之林文字
    於警詢時之證述相符，並有道路交通事故現場圖、道路交通
    事故調查報告表(一)、(二)、國立成功大學附設醫院斗六分院96
    年6月7日診斷證明書、國立臺灣大學醫學院附設醫院雲林分
    院96年6月6日診斷證明書各1份及現場照片12張在卷可稽，
    足認被告自白與事實相符，堪可採信，本件事證明確，被告
    肇事逃逸犯行堪以認定，應依法論科。
三、核被告丙○○所為，係犯刑法第185條之4之駕駛動力交通工
    具肇事致人受傷而逃逸罪。
四、原審適用刑法第185條之4、第41條第1項前段，刑法施行法
    第1條之1第1項、第2項但書之規定，並審酌被告肇事致人受
    傷後，駕車逃逸，置傷者於不顧，所生危害非輕，惟其係因
    一時疏忽始肇致本件車禍，於車禍發生後已與被害人甲○○
    、乙○○達成和解，有雲林縣虎尾鎮調解委員會調解書1份
    在卷可參，及其犯後坦承犯行、教育程度為高中肄業等一切
    情狀，量處有期徒刑六月，並諭知如易科罰金以新台幣一千
    元折算壹日之標準。本院經核其認事用法，均無不當，量刑
    亦稱妥適。被告上訴意旨，認原審量刑過重及請求諭知緩刑
    云云，惟查被告駕車撞上被害人成傷後，竟駕車逃逸，置傷
    者於不顧，幸經路人記下車號始循線查獲，否則本件又將成
    懸案，因此肇事逃逸之人心存僥倖，對被害人及社會治安之
    危害甚鉅，因此為維護被害人權益及改善社會治安，本院認
    不宜對被告諭知緩刑，是本件被告之上訴為無理由，應予駁
    回。
據上論結，應依刑事訴訟法第368條，判決如主文。
本案經檢察官李傳來到庭執行職務。
中    華    民    國    97    年    1     月    9     日
                  刑事第五庭    審判長法  官  楊明章
                                      法  官  戴勝利
                                      法  官  顏基典
以上正本證明與原本無異。
如不服本判決，應於收受本判決後十日內向本院提出上訴書狀。
其未敘述上訴理由者並得於提起上訴後十日內向本院補提理由書
狀（均須按他造當事人之人數附繕本）「切勿逕送上級法院」。
                                      書記官  呂嘉文
中    華    民    國    97    年    1     月    10    日
附錄本案論罪科刑法條：
中華民國刑法第185條之4
（肇事遺棄罪）
駕駛動力交通工具肇事，致人死傷而逃逸者，處6 月以上5 年以
下有期徒刑。


司法院資訊處製作；財團法人民間司法改革基金會備份。
